# 母公司与境外子公司内部交易存在未达项，合并报表如何处理

提问人：ken5966 时间：2016-06-13 17:18:56
请教陈版：母公司与境外子公司存在内部交易，母公司确认收入确认应收账款，而因时间差，境外子公司尚未收货确认应付账款，导致内部交易、内部往来对不上，合并报表时如何处理？

回答人：chenyiwei
在编制合并报表时，应冲销母公司账面上确认的应收账款和销售收入，标的存货在合并报表层面仍按成本列报为存货。

提问人：ken5966 时间：2016-06-14 10:57:22
如果调整子公司确认应付账款和存货可以吗？陈版的处理还省了调整未实现损益和递延所得税资产，谢谢陈版！

回答人：chenyiwei
无论如何，最终在合并报表层面应体现出我所说的处理效果。你说的做法如果最终处理结果是一样的，也可以。